【裁判字號】    97,交聲,263
【裁判日期】    970821
【裁判案由】    聲明異議
【裁判全文】
臺灣屏東地方法院交通事件裁定         97年度交聲字第263號
                                     97年度交聲字第295號
原處分機關  交通部公路總局高雄區監理所屏東監理站
異  議  人
即受處分人  甲○○
上列受處分人因違反道路交通管理處罰條例案件，對原處分機關
於民國97年6 月17日所為之處分（屏監違字第裁82-V00000000號
、屏監違字第裁82-V00000000號裁決書），聲明異議，本院裁定
如下：
    主  文
異議駁回。
    理  由
一、原處分機關以：異議人即受處分人（下稱受處分人）甲○○
    於民國97年2 月15日晚上10時15分許，駕駛車牌D9-8760 號
    自小客車，行經屏東縣滿州鄉○○村○○路段時，因「不依
    規定駛入來車道」及「違反道路交通安全規則肇事致人死亡
    」之違規為警舉發，分別裁處罰鍰新臺幣（下同）900 元並
    記違規點數1 點、吊銷駕駛執照並一年內禁考。
二、異議意旨略以：受處分人並未違規逆向行駛云云。
三、按汽車在未劃設慢車道之雙向二車道行駛時，在劃有分向限
    制線之路段，不得駛入來車之車道內，道路交通安全規則第
    97條第1 項第2 款定有明文。又汽車駕駛人，爭道行駛不依
    規定駛入來車道者，處600 元以上1800元以下罰鍰；有以上
    情形者，除依原條款處罰鍰外，並予記違規點數1 點；汽車
    駕駛人，駕駛汽車違反道路交通安全規則，因而肇事致人死
    亡，吊銷其駕駛執照；汽車駕駛人，曾依本條例其他各條規
    定吊銷駕駛執照者，一年內不得考領駕駛執照，道路交通管
    理處罰條例第45條第3 款、第63條第1 項第1 款、第61條第
    1 項第4 款、第67條第3 項亦有明文。
四、受處分人於案發時地，駕駛上開車輛，與賴憲行騎乘之車牌
    WRH-027 號輕機車碰撞，肇致賴憲行不治死亡等情，為受處
    分人所不爭執。所應審究者，厥為肇事當時，受處分人是否
    駛入來車道，經查：
    (一)本件刮地痕起點（即撞擊點之地面）、散落物、血跡，均
      位在受處分人行車方向之來車道上，受處分人之車身通過
      撞擊點後，完全停止在來車道上等情狀，有道路交通事故
      現場圖1 紙附卷可稽（見本院卷第15頁），核與受處分人
      於警詢中供承：伊車撞擊後有稍微前進停住，左前保險桿
      破裂、左前大燈破裂、左引擎蓋凹陷、左前擋風玻璃破裂
      損壞等語相符（見本院卷第18頁反面），復有現場照片20
      張足資佐證（見本院卷第25～34頁），是以雙方撞擊時，
      受處分人車身左側確有侵入來車道之事實，應堪認定。
    (二)為保障用路權人之安全，依法不得駛入來車之車道內，而
      受處分人車身左側既然侵入來車道，即構成不依規定駛入
      來車道之違規，進而肇事致人死亡，可見原處分所認定之
      事實並無違誤，受處分人之異議無理由，應予駁回。
五、據上論斷，應依道路交通案件處理辦法第19條，裁定如主文
    。
中    華    民    國    97    年    8     月    21    日
                  交通法庭    法  官  蔡嘉裕
以上正本證明與原本無異。
如不服本裁定應於收受送達後5 日內向本院提出抗告書狀敘述抗
告之理由抗告於臺灣高等法院高雄分院。
中    華    民    國    97    年    8     月    21    日
                              書記官  許倬維


司法院資訊處製作；財團法人民間司法改革基金會備份。
